# 请教陈版主母公司以公允价值计价的投资性房地产入股子公司

提问人：jeffrey.org 时间：2022-08-03 15:25:35
请教陈版主 母公司以公允价值计价的投资性房地产入股子公司，该投资性房地产由存货转换而来，因有评估增值，有其他综合收益对应。
因没有商业实质作为非货币性资产交换是否可行
但是其他综合收益如何处置呢，
比如投资性房地产账面价值 120 ，对应其他综合收益 20 。
投资后的长期股权投资作为 120 ，其他综合收益转损益 20 ；
还是投资后的长期股权投资作为 100 ，投资性房地产和其他综合收益轧差做呢？

回答人：chenyiwei
1 、母公司个别报表层面，对该项其他综合收益不做处理，到后续处置该子公司股权时按处置的股权比例予以结转。
2 、合并报表层面：继续保留该项其他综合收益，直至该投资性房地产被子公司处置或耗用完毕。